福建連江地方法院刑事判決　　　　　　　　95年度訴字第21號
公　訴　人　福建連江地方法院檢察署檢察官
被　　　告　丙○○
被　　　告　丁○○
被　　　告　甲○○
被　　　告　乙○○
上列被告因妨害投票案件，經檢察官提起公訴（95年度選偵字第
6號），本院判決如下：
    主       文
丙○○、丁○○、甲○○、乙○○均無罪。
　　理      由
一、公訴意旨略以：被告丙○○、丁○○、甲○○、乙○○等人
    （下稱丙○○等 4人）均明知其等未實際居住於附表所載之
    遷入地址，竟各別基於使投票發生不正確結果之犯意，於附
    表所載之遷址日期，向北竿鄉戶政事務所虛報自附表所載之
    遷出地址遷入附表所載之遷入地址，以此「虛偽遷徙戶籍」
    之非法方法，致使連江縣北竿鄉戶政事務所及連江縣選舉委
    員會，於辦理民國 95年6月10日「連江縣第八屆北竿鄉鄉鄉
    民代表暨第八屆北竿鄉村長選舉」（下稱二合一選舉）時，
    依據公職人員選舉罷免法第15條及第 4條之「有選舉權人在
    各該選舉區繼續居住四個月以上者，為公職人員選舉各該選
    舉區之選舉人」及「居住期間之起算，以申報戶籍遷入登記
    之申請日期為準」等規定，誤認丙○○等 4人已於投票日（
    即95年6月10日）前1日於該戶籍所在地之選舉區北竿鄉芹壁
    村及塘岐村繼續居住4個月以上，並於95年5月26日編入該次
    二合一選舉之選舉人名冊公告確定，使其等取得該次選舉之
    投票權確定。詎丙○○等 4人接獲投票通知單後，自知未實
    際居住於該戶籍地址 4個月以上，係因虛報遷入戶籍而取得
    該選舉區選舉權，如前往投票將影響選舉結果之正確性，竟
    仍於 95年6月10日前往所屬之投開票所投票，以上開非法之
    方法，致使該次二合一選舉之投票總數及得票率發生不正確
    之結果，因認其等均係犯刑法第146條第1項妨害結果正確罪
    之罪嫌云云。
二、按被告以外之人於審判外之言詞或書面陳述，除法律有規定
    者外，不得作為證據，刑事訴訟法第159條第1項固有明文；
    惟被告以外之人於審判外之陳述，雖不符同法第159條之1至
    之 4規定，而經當事人於審判程序同意作為證據，法院審酌
    該言詞陳述或書面陳述作成時之情況，認為適當者，亦得為
    證據；又當事人、代理人或辯護人於法院調查證據時，知有
    第159條第1項不得為證據之情形，而未於言詞辯論終結前聲
    明異議者，視為有前項之同意，同法第159條之5亦定有明文
    。本件認定事實所引用之卷證資料，計有被告等人之戶籍謄
    本（95年度選偵字第6號卷第85、92、94、95頁）、94年8月
    1日至95年6月12日進出馬祖紀錄表（即起訴書證據清單所載
    之「艙單資料」，以下簡稱艙單紀錄，前揭偵卷第137、144
    、146、147頁）、戶口卡片副頁（前揭偵卷第113、127、13
    1、133頁）、「連江縣第八屆鄉民代表暨村長選舉」選舉人
    名冊（前揭偵卷第 98、105、107、108頁）、丙○○身分證
    影本、入出境許可證、臺灣居民來往大陸通行證（本院卷第
    87頁、第340至342頁）、丁○○中華民國護照、營利事業登
    記證、房屋租賃契約、戶籍謄本、台北市文山區木柵里第10
    屆里長候選人潘樹元競選文宣（本院卷第 58至60頁、第343
    至 350頁）、連江縣北竿鄉戶政事務所函及甲○○、乙○○
    工作證明（本院卷第203至216頁）及被告等人於警詢及偵訊
    之筆錄（前揭偵卷第213至218頁、第170至173頁、第 182至
    183 頁、第157至168頁）等證據，經查公訴人、被告等人於
    本院審理終結前已就上開卷證資料之證據能力表示均無意見
    ，本院復審酌上開證據作成之情況，並非公務員違背法定程
    序所取得，核屬適當為本件之證據，依刑事訴訟法第 159條
    之5第2項規定，本件認定事實所引用之上開證據，均有證據
    能力，合先敘明。
三、按「行為後法律有變更者，適用行為時之法律。但行為後之
    法律有利於行為人者，適用最有利於行為人之法律。」，刑
    法第2條第1項定有明文。次按「犯罪後之法律已廢止其刑罰
    者，應諭知免訴之判決，為刑事訴訟法第302條第4款所明定
    。至所謂犯罪後之法律已廢止其刑罰，不僅指刑事處罰條文
    業經廢止而言，即因修改刑事法律之結果，使原條文規定之
    犯罪構成要件變更，致起訴時認係刑事犯罪行為，但審判中
    已不以為係刑事犯罪者，亦包括在內。又刑法第2條第1項係
    行為後刑事法律變更時，新、舊法之比較適用原則。依此規
    定，行為後法律有變更者，以適用裁判時之法律為原則，適
    用最有利於行為人之裁判前法律（包括行為時法及中間法）
    為例外。故行為後刑事犯罪之構成要件，若因法律之修改而
    變更時，必該行為同時該當於修正前、後法律所規定之犯罪
    構成要件，始有刑法第2條第1項之適用。如若行為後之刑事
    法律已廢止其刑罰，則應適用刑事訴訟法第302條第4款規定
    ，為免訴之判決，不再生行為後法律變更之比較適用問題。
    」，最高法院91年台上字第5459號判決意旨可資參照。依此
    實務見解係認被告行為後法律有變更者，以適用修正前後之
    法律均構成犯罪，且以行為時之法律較有利於被告時，才應
    適用行為時之法律論罪科刑。倘被告之行為，依行為時法律
    雖構成犯罪，但裁判時因犯罪構成要件變更，已無刑罰之規
    定時，依刑法第2條第1項前段之規定適用裁判時法即可，自
    無新舊法比較之問題，且此屬犯罪後之法律已廢止其刑罰之
    範圍，應依刑事訴訟法第302條第4款諭知免訴之判決。此見
    解係以95年7月1日修正前之刑法第2條第1項從新從輕原則為
    其立論之基礎，惟刑法第2條第1項之規定已於95年7月1日修
    正改採從舊從輕原則，亦即以適用行為時之法律為原則，僅
    於適用行為後之法律較有利於被告時，始適用行為後之法律
    。是以前揭實務見解之立論基礎既已改變，即應依修正後之
    規定重新檢視是否仍有適用之餘地，始符合修法之精神。按
    新修正刑法第2條第1項規定可知，被告行為後法律有變更時
    ，應先適用行為時法，依行為時法構成犯罪時，始應與變更
    後之法律為新舊法之比較。縱然依行為時法構成犯罪，而依
    行為後之刑事法律已不構成犯罪之情況下，適用上並無不同
    ，故而仍應為新舊法之比較，並適用有利於被告之修正後法
    律，自無庸再適用前揭見解逕為免訴判決。
四、查本件被告等人行為時之刑法第 146條之妨害投票結果正確
    罪，原規定：「以詐術或其他非法方法，使投票發生不正確
    之結果或變造投票之結果者，處五年以下有期徒刑。前項之
    未遂犯罰之。」，嗣於96年1月24日修正公布增定第2項之規
    定：「意圖使特定候選人當選，以虛偽遷徙戶籍取得投票權
    而為投票者，亦同。」，並將原未遂犯之規定移至第 3項。
    申言之，該條修正後增定「意圖使特定候選人當選」之犯罪
    構成要件，已因修改刑事法律之結果，使原條文規定之犯罪
    構成要件有所變更，為法律之變更，依修正後刑法第2條第1
    項從舊從輕原則及前揭之說明，仍應為新舊法之比較。而修
    正後之規定既已增定「意圖使特定候選人當選」之犯罪構成
    要件，顯較修正前刑法第146條第1項之規定更為嚴謹，而較
    有利於被告，且探求修法之真意，係為將虛偽遷徙戶籍而影
    響選舉結果之類型由修正前刑法第146條第1項之規定另為獨
    立之規範，並使其構成要件更加明確，避免因就業、就學、
    服兵役而未實際居住於戶籍地，或為子女學區、農保、都會
    區福利給付優渥等因素進而遷徙戶籍並投票者均以刑罰相繩
    （修正說明參照），是以於修法後關於虛偽遷徙戶籍而妨害
    投票之行為，即應適用修正後之刑法第146條第2項之規定。
五、再按刑法第146條第1項之規定，其立法目的在杜絕任何選舉
    舞弊，以達選舉之純正與公平，該條之規定係屬概括之規定
    ，除使用詐術外，其他以一切非法之方法，達妨害選舉之公
    平與純正者，均有該條之適用，且由該條文之規定觀之，必
    須行為人主觀上具備妨害投票正確結果之故意，而以詐術或
    其他非法之方法，使投票發生不正確之結果或變造投票之結
    果行為，始足以構成本罪，而所謂「詐術」即使用欺罔手段
    ，使人陷於錯誤而言，所謂「其他非法之方法」，即除詐術
    外，其他一切非法律所允許之方法，均屬之；所謂「使投票
    發生不正確之結果」，乃指行為人使投票所得之結果，與真
    實之結果不相符合之意，亦即指因行為人之妨害投票行為而
    導致投票結果為不正確之「票數」而言，此與以該選舉區內
    有選舉權人數及投票人數為比例之投票率，或以投票人數及
    各候選人得票數為比例之得票率無關，亦不以使落選者當選
    或使當選者落選為必要。而依公職人員選舉罷免法第15條第
    1項之規定，有選舉權人在各該選舉區繼續居住4個月以上者
    ，為公職人員選舉各該選舉區之選舉人，今若為符合上開公
    職人員選舉罷免法之規定，為支持某特定候選人，而將戶籍
    及實際上居住所遷入該選舉區，固符合上開規定及主權在民
    原則，自不待言。然若實際上並未居住該選舉區，為支持某
    特定候選人，而虛報遷入戶籍者，則為所謂「投票部隊」，
    其有妨害選舉之純正及公正性，至為顯然，如不認為構成刑
    法第146條第1項之妨害投票罪，法律即流為具文，且昧於社
    會事實，是以若以此種虛報戶籍遷入之手段進而投票，達妨
    害投票之目的，自非法律所允許之方法，除應加以行政處罰
    外，另應該當於刑法第146條第1項所規定之「其他非法之方
    法」之要件，有最高法院91年度台上字第376號、 92年台上
    字第6125號及94年台上字第3657號判決意旨可資參照。又不
    能僅以居住或停留日數之多寡為決定是否觸犯刑法妨害投票
    結果正確罪之唯一標準，倘行為人與該選區具有親屬、工作
    、學業、兵役等社會活動、事物之密切關聯，且不能證明其
    非自主理性之投票，即應認其不具有妨害投票結果正確之主
    觀犯意，從而，刑法第 146條之妨害投票結果正確罪，固應
    參酌上開客觀標準，然行為人是否非基於理性自主之決定而
    具有妨害投票結果正確之構成要件故意，亦屬該罪成立與否
    之要件。又依 96年1月24日修正公布之刑法第146條第2項：
    「意圖使特定候選人當選，以虛偽遷徙戶籍取得投票權而為
    投票者，亦同。」之規定，已明確規範因為支持某特定候選
    人，以虛偽遷徙戶籍取得投票權而前往投票，亦構成刑法之
    妨害投票結果正確罪。申言之，如以虛偽遷徙戶籍取得投票
    權而為投票者，尚須具有使特定候選人當選之意圖，該當刑
    法之妨害投票結果正確罪，倘遷徙戶籍並非基於意圖使特定
    候選人當選，亦尚難該當該罪之構成要件。是以該當刑法第
    146條第2項之妨害投票結果正確罪，必須行為人具有使特定
    候選人當選之意圖，而將戶籍遷入該選舉區內，然於戶籍遷
    入後，並未實際居住於該戶籍，卻取得該選舉區之投票權，
    並於選舉投票日參與投票，致使該選舉區投票總數發生不正
    確之結果，始足當之。
六、又按犯罪事實應依證據認定之，無證據不得認定犯罪事實，
    刑事訴訟法第154條第2項定有明文。又檢察官就被告犯罪事
    實，應負舉證責任，並指出證明之方法，同法第161條第1項
    亦定有明文，因此，檢察官對於起訴之犯罪事實，應負提出
    證據及說服之實質舉證責任。又按刑事訴訟法上所謂認定犯
    罪事實之證據，係指足以證明被告確有犯罪行為之積極證據
    而言，該項證據必須適合於被告犯罪事實之認定，始得採為
    斷罪之資料。而認定犯罪事實所憑之證據，無論係直接證據
    或間接證據，其為訴訟上之證明，須於通常一般之人均不致
    有所懷疑，而得確信其為真實之程度者，始得據為有罪之認
    定，倘其證明尚未達到此一程度，而有合理之懷疑存在，本
    諸無罪推定原則，自應為被告無罪之諭知，最高法院69年台
    上字第4913號判例、76年台上字第4986號判例、92年度台上
    字第2570號判決意旨可資參照。
七、本件公訴意旨認被告丙○○涉有上開犯行，無非以被告於警
    詢、檢察官偵查時及本院審理中之供述、被告之戶籍謄本（
    前揭偵卷第85頁）、 94年8月1日至95年6月12日進出馬祖之
    艙單紀錄（前揭偵卷第137頁）、戶卡片（前揭偵卷第113頁
    ）及「連江縣第八屆鄉民代表暨村長選舉」選舉人名冊（前
    揭偵卷第98頁）等件為其論據。被告固坦承未實際居住於戶
    籍地 4個月以上，惟堅詞否認有何妨害投票犯行，辯稱：伊
    從小即居住在馬祖，因至臺灣就學才將戶籍遷至臺灣，畢業
    後打算回馬祖工作及探望母親節省往來之交通費才又將戶籍
    遷回馬祖，並非為了支持特定候選人而遷戶籍等語。經查：
（一）被告丙○○於94年2月2日，將戶籍由台北縣永和市○○路
      243巷14弄4號遷入連江縣北竿鄉芹壁村95號，且因該戶籍
      遷入登記而取得連江縣北竿鄉芹壁村選舉區之投票權，且
      於投票日前往投票等情，有被告之戶籍謄本（前揭偵卷第
      85頁）、選舉人名冊（前揭偵卷第98頁）在卷可稽，堪信
      為真實。
（二）又被告自戶籍遷入後並未實際居住於戶籍地 4個月以上之
      事實，為被告所自承（本院卷第 333頁），並觀之卷附戶
      卡片（前揭偵卷第 113頁）所載，員警曾於94年10月31日
      前往連江縣北竿鄉芹壁村95號查訪未遇到被告；復參以被
      告 94年8月1日起至95年6月12日止進出馬祖之艙單紀錄（
      前揭偵卷第137頁），被告這段期間，僅進出馬祖地區1次
      、停留3天等情，亦堪認定。
（三）雖被告自 94年8月1日至95年6月12日止，僅於選舉投票日
      前後這段期間進出馬祖，停留 3天，有前揭進出馬祖之艙
      單紀錄可查，或有可疑之處，惟綜觀卷內之卷證，尚無其
      他積極證據證明被告係為意圖使本次二合一選舉之特定候
      選人當選而遷徙戶籍，是難謂被告有何妨害投票之意圖。
（四）綜上所述，被告雖未實際居住於戶籍地，惟無其他積極證
      據足資證明被告係為意圖使本次二合一選舉之特定候選人
      當選而遷徙戶籍，尚難認有公訴人所指之上開犯行，揆諸
      前揭規定及判例意旨所示，既不能證明有罪，自應依法為
      被告無罪判決之諭知。
八、本件公訴意旨認被告丁○○涉有上開犯行，無非以被告於警
    詢、檢察官訊問時及本院審理中之供述、被告之戶籍謄本（
    前揭偵卷第92頁）、 94年8月1日至95年6月12日進出馬祖之
    艙單紀錄（前揭偵卷第144頁）、戶卡片（前揭偵卷第127頁
    ）及「連江縣第八屆鄉民代表暨村長選舉」選舉人名冊（前
    揭偵卷第 105頁）等件為其論據。被告固坦承於戶籍遷入後
    未實際居住於戶籍地 4個月以上，惟堅詞否認有何妨害投票
    犯行，辯稱：伊從92年起即在北竿白沙村、橋仔村設立麵線
    工廠，並居住於橋仔村之工廠，於94年間為了要申請縣政府
    對於加工廠之補助，及方便透過小三通進入大陸地區做生意
    ，才將戶籍遷至連江縣北竿鄉塘岐村，並非為了支持特定候
    選人而遷戶籍等語。經查：
（一）被告丁○○於 94年2月23日，將戶籍由台北市○○區○○
      街74號遷入連江縣北竿鄉塘岐村 152號，且因該戶籍遷入
      登記而取得連江縣北竿鄉塘岐村選舉區之投票權，且於投
      票日前往投票等情，有被告之戶籍謄本（前揭偵卷第92頁
      ）、選舉人名冊（前揭偵卷第105 頁）在卷可稽，堪信為
      真實。
（二）又被告自戶籍遷入後並未實際居住於戶籍地 4個月以上之
      事實，為被告所自承，並觀之卷附戶卡片（前揭偵卷第12
      7頁）所載，員警曾於94年8月14日、94年8月27日、95年1
      月22日、95年2月25日、95年4月29日前往連江縣北竿鄉塘
      岐村152號查訪未遇到被告；復參以被告 94年8月1日起至
      95年6月12日止進出馬祖之艙單紀錄（前揭偵卷第144頁）
      ，被告這段期間，進出馬祖地區 1次、停留29天等情，亦
      堪認定。
（三）雖被告自 94年8月1日至95年6月12日止，僅於選舉投票日
      前後這段期間進出馬祖，停留29天，有前揭進出馬祖之艙
      單紀錄可查，或有可疑之處，惟查被告確實於92年間即在
      北竿鄉白沙村57號設立長生麵線廠，且於 93年7月間承租
      連江縣北竿鄉橋仔村12號之房屋，並有多次入出境之紀錄
      ，有連江縣政府營利事業登記證、房屋租賃契約及中華民
      國護照（本院卷第58至60頁）在卷可稽，堪認被告於戶籍
      遷入前即在連江縣北竿鄉設廠經營，被告前揭抗辯遷徙戶
      籍之目的應屬可信，且綜觀卷內之卷證，尚無其他積極證
      據證明被告係為意圖使本次二合一選舉之特定候選人當選
      而遷徙戶籍，是以難謂被告有何妨害投票之意圖。
（四）綜上所述，被告雖未實際居住於戶籍地，惟無其他積極證
      據足資證明被告係為意圖使本次二合一選舉之特定候選人
      當選而遷徙戶籍，尚難認有公訴人所指之上開犯行，揆諸
      前揭規定及判例意旨所示，既不能證明有罪，自應依法為
      被告無罪判決之諭知。
九、本件公訴意旨認被告甲○○、乙○○涉有上開犯行，無非以
    被告2人於警詢、檢察官訊問時及本院審理中之供述、被告2
    人之戶籍謄本（前揭偵卷第94至95頁）、94年8月1日至95年
    6月12日進出馬祖之艙單紀錄（前揭偵卷第146至147 頁）、
    戶卡片（前揭偵卷第131、133頁）及「連江縣第八屆鄉民代
    表暨村長選舉」選舉人名冊（前揭偵卷第107至108頁）等件
    為其論據。惟被告 2人堅詞否認涉有妨害投票犯行，辯稱：
    伊等戶籍未遷入前，即在北竿工作，因為時常往返台馬兩地
    ，為了節省交通費用而遷戶籍，雖然該次選舉村長候選人陳
    嘉文是伊等朋友，但並非為了支持陳嘉文或其他候選人而遷
    戶籍等語。經查：
（一）被告甲○○於 94年1月10日，將戶籍由台北縣泰山鄉○○
      街16巷16之3號遷入連江縣北竿鄉塘岐村 78號；被告乙○○於 93年12月17日，將戶籍由桃園縣八德市○○街2號遷
      入連江縣北竿鄉塘岐村78號，且被告 2人因該戶籍遷入登
      記而取得連江縣北竿鄉塘岐村選舉區之投票權，且於投票
      日前往投票等情，有被告 2人之戶籍謄本（前揭偵卷第94
      至95頁）、選舉人名冊（前揭偵卷第107至108頁）在卷可
      稽，堪信為真實。
（二）又被告2人於投票日前並未實際居住於戶籍地4個月以上之
      事實，由卷附之戶卡片（前揭偵卷第131、133頁）所載，
      員警曾於94年8月26日、94年9月28日、95年1月9日、95年
      6月5日前往連江縣北竿鄉塘岐村78號查訪被告 2人未遇，
      復參以被告2人94年8月1日起至95年6月12日止進出馬祖之
      艙單紀錄（前揭偵卷第146至147頁），被告甲○○這段期
      間，進出馬祖地區2次、停留8天；被告乙○○進出 3次、
      停留27天等情，堪已認定。
（三）惟查被告甲○○於 93年7月間至94年12月止、被告乙○○
      於93年5月間至94年6月止陸續在連江縣北竿鄉工作，且其
      等工作地點均在北竿鄉塘岐村，有連江縣北竿鄉戶政事務
      所96年1月25日連北戶字第0960000012號函及檢附之被告2
      人在馬祖地區承包工程之工作證明（本院卷第203至216頁
      ）在卷可參，堪認被告於戶籍遷入前即在連江縣北竿鄉工
      作，又卷附之艙單紀錄僅限於 94年8月1日至95年6月12日
      止這段期間，尚無法充分反映被告 2人工作期間之往返紀
      錄，是尚難僅只認定被告2人前揭抗辯不足採信。
（四）雖被告2人自94年8月1日至95年6月12日止這段期間，僅進
      出馬祖地區2至3次，有前揭進出馬祖之艙單紀錄可查，且
      被告2人自承認識該次選舉村長候選人陳嘉文，惟查被告2
      人於93年至94年間在北竿鄉塘岐村工作，且於93年底及94
      年初即將戶籍遷入，已如前述，被告 2人既於遷入戶籍前
      即在北竿鄉塘岐村工作，並於戶籍遷入後仍繼續在北竿鄉
      塘岐村工作，顯與單純「虛偽遷入戶籍」之情節並不相符
      ，且被告 2人遷入戶籍之時點距離該次選舉依公職人員選
      舉罷免法第15條及第4條必須繼續居住4個月以上始取得選
      舉權之規定，已有相當之期間，尚難認被告 2人於遷徙戶
      籍當時已能預見本次選舉有何候選人參選，更遑論當時即
      具有支持本次選舉之特定候選人而遷徙戶籍之意圖，且綜
      觀卷內之卷證，尚無其他積極證據證明被告 2人有基於妨
      害本次選舉結果正確之意欲而遷徙戶籍，是以難謂被告 2
      人有何妨害投票之故意。
（五）綜上所述，被告2人投票日前雖未實際居住於戶籍地4個月
      以上，惟無其他積極證據足資證明被告 2人係為意圖使本
      次二合一選舉之特定候選人當選而遷徙戶籍，尚難認其等
      有公訴人所指之上開犯行，揆諸前揭規定及判例意旨所示
      ，既不能證明有罪，自應依法為被告 2人無罪判決之諭知
      。
八、據上論斷，應依刑事訴訟法第301條第1項，判決如主文。
本案經檢察官賴哲雄到庭執行職務。
中　　華　　民　　國　　96　　年　　4　　月　 　12　　日
                   刑事庭  審判長法　官　邱志平
                                 法  官  林鈺琅
                                 法  官  羅國鴻
以上正本與原本無異。
如不服本判決應於送達後10日內向本院提出上訴狀。
   　　                    　　  書記官　沈芳君
中　　華　　民　　國　　96　　年　　4　　月　 　12 　日
【附表】
┌──┬────┬────┬──────┬──────┐
│編號│ 姓名　 │遷址日期│遷出地址    │ 遷入地址   │
├──┼────┼────┼──────┼──────┤
│1　 │丙○○  │94.02.22│台北縣永和市│連江縣北竿鄉│
│    │        │        │得和路243巷 │芹壁村95號  │
│    │        │        │14弄4號     │            │
├──┼────┼────┼──────┼──────┤
│2　 │丁○○　│94.02.23│台北市文山區│連江縣北竿鄉│
│    │        │        │開元街74號  │塘岐村152號 │
├──┼────┼────┼──────┼──────┤
│3   │甲○○  │94.01.10│台北縣泰山鄉│連江縣北竿鄉│
│    │        │        │中華街16巷16│塘岐村78號  │
│    │        │        │之3號       │            │
├──┼────┼────┼──────┼──────┤
│4   │乙○○  │95.01.23│桃園縣八德市│連江縣北竿鄉│
│    │        │        │龍宮街2號   │塘岐村78號  │
└──┴────┴────┴──────┴──────┘
